# 母子公司无偿资产的账务处理和税收事项

提问人：wen.2221 时间：2010-10-29 11:36:13
A集团由于内部整合，拟将其自身的房产及下属子公司(100的控股和不为100%的控股）的房产等其他固定资产采用无偿划转方式给另一子公司B（持股100%)，请问，A集团怎么入账？被划转的子公司怎么入账？B公司怎么入账？涉及哪些税收，适用文件是什么？
我在视野论坛上搜了搜，主要是股权无偿划转的账务讨论较多，股权无偿划转怎么做比较清楚了，但是对于资产怎么处理呢？

回答人：chenyiwei
资产无偿划转的会计处理比照同一原则进行，但通常不会涉及到划入方按企业合并进行会计处理的问题。